臺灣基隆地方法院刑事判決
110年度易字第454號
公  訴  人  臺灣基隆地方檢察署檢察官
被      告  高宸弘




上列被告因竊盜案件，經檢察官提起公訴（110年度偵字第 2365
號），因被告於準備程序進行中，就被訴事實為有罪之陳述，經
本院告知簡式審判程序意旨，並聽取當事人之意見後，裁定依簡
式審判程序審理，判決如下：
    主      文
高宸弘犯攜帶兇器竊盜罪，累犯，處有期徒刑肆月，如易科罰金
，以新臺幣壹仟元折算壹日。
未扣案犯罪所得電瓶壹只沒收，於全部或一部不能沒收或不宜執
行沒收時，追徵其價額。
    事實及理由
一、本案犯罪事實及證據，均引用附件檢察官起訴書之記載。另
    補充證據被告高宸弘於本院準備程序、審理程序時之自白。
二、論罪科刑：
  ㈠核被告所為，係犯刑法第321條第1項第3款之攜帶兇器竊盜罪
    。
  ㈡被告前於民國108年間，①因違反毒品危害防制條例案件，經
    臺灣基隆地方法院（下稱基隆地院）以108年度基簡字第90
    號簡易判決處有期徒刑3月確定；②又因竊盜等案件，經基隆
    地院以108年度基簡字第1286號簡易判決（A）犯竊盜罪，處
    有期徒刑3月、（B）共同犯毀損他人物品罪，共3罪，各處
    拘役40日，前開拘役部分，定應執行拘役100日，於上訴後
    ，（A）經基隆地院以108年度簡上字第211號判決駁回上訴
    確定，（B）撤回上訴確定；上開①及②（A）案件，嗣經基隆
    地院以109年度聲字第408號裁定應執行有期徒刑5月確定，
    於108年9月16日徒刑執行完畢等情，有臺灣高等法院被告前
    案紀錄表在卷可稽（見本院卷第29頁至第32頁、第47頁）。
    被告於上開案件有期徒刑執行完畢後，5年內故意再犯本案
    有期徒刑以上之罪，合於累犯規定之要件。參酌司法院釋字
    第775號解釋意旨，於刑法修正前，為避免發生罪刑不相當
    之情形，法院應依該解釋意旨，就個案裁量是否加重最低本
    刑。本院審酌被告於上揭案件執行完畢，仍再為本案犯罪，
    顯見前揭刑之執行未能矯正其之行為偏差。且被告觸犯上開
    ②（A）竊盜案件，經法院依法論罪科刑並為刑之執行後，仍
    再犯本案竊盜犯行，亦足見被告主觀上欠缺對法律之尊重，
    對刑罰反應力薄弱。故認本案如加重其法定最低度刑，並無
    前揭解釋所指致行為人所受刑罰超過其所應負擔罪責之情事
    ，爰依刑法第47條第1項規定加重其刑。
  ㈢按刑法第59條規定：「犯罪之情狀顯可憫恕，認科以最低度
    刑仍嫌過重者，得酌量減輕其刑」，而所謂犯罪之情狀顯可
    憫恕者，應審酌其犯罪有無特殊之原因與環境，在客觀上足
    以引起一般同情，暨宣告法定低度刑，是否猶嫌過重等因素
    ，以為判斷。查被告於警詢時即坦承犯行，稱係因要幫忙朋
    友才會竊取機車電瓶，所為雖有不該，然應係一時思慮未周
    下手行竊，加諸竊得財物之價值為新臺幣（下同）1,000元
    ，被告於本院準備程序時稱希望可與告訴人張雯婷和解，現
    因另案執行至119年，可從勞作金扣款來還錢等語（見本院
    卷第62頁），堪認被告確有悔意，佐以被告係乘四下無人之
    深夜為之，對他人之生命、身體安全所構成之潛在危害甚低
    ，本院衡酌刑法第321條加重竊盜罪之最輕法定本刑為有期
    徒刑6月，以被告此部分犯罪情節觀之，應屬法重而情輕，
    在客觀上足以引起一般人之同情，爰依刑法第59條規定，酌
    減其刑，以勵其自新。
  ㈣爰以行為人之責任為基礎，審酌被告與共犯恣意竊取他人財
    物，造成告訴人財產法益受有損害，並無端遭受生活上之不
    便，所為實無足取，本當從重量刑。惟念及被告坦承犯行，
    未能與告訴人達成和解，兼衡被告於本院審理中稱學歷國中
    畢業，家中有奶奶與父親，現因另案入監服刑中，之前為無
    業，家庭經濟狀況勉持等一切情狀，量處如主文所示之刑，
    並諭知易科罰金之折算標準。
三、沒收部分：
　㈠被告竊得之電瓶1只屬其犯罪所得，被告於警詢中稱棄置於路
    邊，忘記丟在何處而未扣案，應依刑法第38條之1第1項、第
    3項規定宣告沒收，於全部或一部不能沒收或不宜執行沒收
    時，追徵其價額。　
　㈡按供犯罪所用、犯罪預備之物或犯罪所生之物，屬於犯罪行
    為人者，得沒收之；又宣告前2條之沒收或追徵，有過苛之
    虞、欠缺刑法上之重要性、犯罪所得價值低微，或為維持受
    宣告人生活條件之必要者，得不宣告或酌減之，刑法第38條
    第2項前段、第38條之2第2項分別定有明文。經查被告於案
    發當時所使用之螺絲起子1支未據扣案，被告於本院準備程
    序中稱為其所有但已丟棄，復無證據證明現尚存在，且欠缺
    刑法上重要性，為免日後執行之困難，過度耗費訴訟資源而
    無助於目的的達成，爰依刑法第38條之2第2項規定，不予宣
    告沒收或追徵，附此敘明。　
據上論斷，應依刑事訴訟法第273條之1第1項、第299條第1項前
段、第310條之2、第454條第2項，判決如主文。
本案經檢察官何治蕙提起公訴，檢察官高永棟到庭執行職務。
中　　華　　民　　國　　111 　年　　1 　　月　　19　　日
                    刑事第二庭  法　官　李  岳
以上正本證明與原本無異。
如不服本判決應於收受送達後20日內向本院提出上訴書狀，並應
敘述具體理由；其未敘述上訴理由者，應於上訴期間屆滿後20日
內向本院補提理由書(均須按他造當事人之人數附繕本)「切勿逕
送上級法院」。
中　　華　　民　　國　　111 　年　　1 　　月　　19　　日
                                書記官  白豐瑋
附錄本案論罪科刑法條：
刑法第321條
犯前條第一項、第二項之罪而有下列情形之一者，處六月以上五
年以下有期徒刑，得併科五十萬元以下罰金：
一、侵入住宅或有人居住之建築物、船艦或隱匿其內而犯之。
二、毀越門窗、牆垣或其他安全設備而犯之。
三、攜帶兇器而犯之。
四、結夥三人以上而犯之。
五、乘火災、水災或其他災害之際而犯之。
六、在車站、港埠、航空站或其他供水、陸、空公眾運輸之舟、
    車、航空機內而犯之。
前項之未遂犯罰之。
附件：
臺灣基隆地方檢察署檢察官起訴書
                                   110年度偵字第2365號
　　被　　　告　高宸弘　男　27歲（民國00年0月00日生）
　　　　　　　　　　　　住基隆市○○區○○街00巷00○0號
　　　　　　　　　　　　國民身分證統一編號：Z000000000號
上列被告因竊盜案件，業經偵查終結，認應提起公訴，茲將犯罪
事實及證據並所犯法條分敘如下：
　　　　犯罪事實
一、高宸弘前因竊盜案件，經臺灣基隆地方法院判處有期徒刑3
    月確定，並與他罪接續執行，甫於民國109年8月16日執行完
    畢。詎其仍不知悔改，竟意圖為自己不法之所有，持客觀可
    供兇器使用之螺絲起子1支（未扣案），於110年1月3日凌晨
    4時52分許，在基隆市○○區○○街000巷00○0號前，見張雯婷所
    有之車牌號碼000-000號普通重型機車停放在該處，遂以螺
    絲起子鬆開該機車電瓶之螺帽，再將電瓶拔起，竊取該機車
    之電瓶1只，得手後離去。嗣張雯婷於110年1月5日中午12時
    35分許，發現電瓶遭竊，經調閱監視錄影畫面並報警處理，
    始循線查悉上情。
二、案經張雯婷訴由基隆市警察局第一分局報告偵辦。
　　　　證據並所犯法條
一、證據清單及待證事實：
編號 證據名稱 待證事實 1 被告高宸弘於警詢時之供述 坦承持螺絲起子竊取告訴人張雯婷所有上開機車電瓶之事實。 2 告訴人即證人張雯婷於警詢及偵查時之指述 告訴人所有機車之電瓶遭竊之事實。 3 現場監視器錄影擷取畫面之照片15張 全部犯罪事實。 4 車輛資料報表1張 上揭機車為告訴人所有之事實。 
二、核被告所為，係犯刑法第321條第1項第3款之攜帶兇器竊盜
    罪嫌。被告曾受如犯罪事實欄所載有期徒刑執行完畢，有刑
    案資料查註紀錄表1份在卷可查，其於受徒刑之執行完畢後
    ，5年以內故意再犯本件有期徒刑以上之罪，為累犯，請依
    刑法第47條第1項之規定及司法院釋字第775號解釋意旨，裁
    量是否加重最低本刑。至未扣案之電瓶1個(價值新臺幣1,00
    0元)，為被告本案犯罪所得，請依刑法第38條之1第1項、第
    3項宣告沒收，於全部或一部不能沒收或不宜執行沒收時，
    追徵其價額。
三、依刑事訴訟法第251條第1項提起公訴。
　　此　致
臺灣基隆地方法院
中　　華　　民　　國　 110　　年　　 9　　月　　15　　日
　　　　　　　　　　　　　　　檢　察　官　何治蕙
本件正本證明與原本無異
中　　華　　民　　國　 110　　年　　 9　　月　　30　　日
　　　　　　　　　　　　　　　書　記　官　郭獻駿
附錄本案所犯法條全文
中華民國刑法第321條
犯前條第 1 項、第 2 項之罪而有下列情形之一者，處 6 月以
上 5 年以下有期徒刑，得併科 50 萬元以下罰金：
一、侵入住宅或有人居住之建築物、船艦或隱匿其內而犯之。
二、毀越門窗、牆垣或其他安全設備而犯之。
三、攜帶兇器而犯之。
四、結夥三人以上而犯之。
五、乘火災、水災或其他災害之際而犯之。
六、在車站、港埠、航空站或其他供水、陸、空公眾運輸之舟、
    車、航空機內而犯之。
前項之未遂犯罰之。